【裁判字號】    95,交聲,1637
【裁判日期】    951229
【裁判案由】    交管條例聲異
【裁判全文】
臺灣板橋地方法院交通事件裁定        95年度交聲字第1637號
原處分機關  交通部公路總局臺北區監理所
異  議  人  甲○○
即受處分人
上列受處分人因違反道路交通管理處罰條例案件，對於交通部公
路總局臺北區監理所民國95年9 月15日所為北監自裁字裁40-P00
0 00000 號處分不服，聲明異議，本院裁定如下：
    主  文
異議駁回。
    理  由
一、聲明異議意旨略稱：異議人即受處分人甲○○於民國95年8
    月5日與友人行經臺9線255公里處之交岔路口時，因緊跟在
    友人車後，友人車一過號誌燈即變黃燈，一時來不及減速，
    於是快速通過，員警即將友人及本人 (共三輛)車 子攔下，
    但前面車輛搖下車窗看一下即放行，卻指摘異議人闖紅燈，
    但本人只承認有闖了黃燈，不知是否因該路口較大且有轉彎
    處，所以員警有距離角度之視差造成誤判，爰為此聲明異議
    ，請求撤銷原處分。
二、按「汽車駕駛人，行經有燈光號誌管制之交岔路口闖紅燈者
    ，處新臺幣1800元以上5400元以下罰鍰」、「汽車駕駛人有
    左列各款所列條款之一者，除依原條款處罰鍰外，並予記點
    ：三、有第43條、第53條或第54條情形之一者，各記違規點
    數3點」，道路交通管理處罰條例第53條第1項及第63條第1
    項第3款定有明文。
三、經查：
（一）異議人於民國95年8月5日16時20分許，駕駛Z5-5507號自
      小客車，在行經臺9線255公里大興隧道口處時，因行車管
      制號誌已為紅燈，異議人未依規定煞駛，逕自闖越路口，
      值勤員警見狀加以攔停並製作花警交字第P00000000號舉
      發違反道路交通管理事件通知單予以舉發之事實，業據花
      蓮縣警察局鳳林分局95年8月22日鳳警交字第0950009587
      號函敘甚明，並有上開舉發違反道路交通管理事件通知單
      影本在案可憑。
（二）按燈光號誌之違反，其所需之舉證狀態稍縱即逝，除設有
      感應照相之路口外，事後無法還原現場狀態，職是，舉發
      當時現場之值勤員警自屬交通案件之重要證人。而按交通
      員警舉發違反道路交通管理處罰條例所列之違規事實，本
      質上為行政處分，係公務員基於職務上權力，依法就特定
      之具體事件所為具公法上效果之單方行政行為，基於公務
      員為公法上行為具有公信力之原則，該行政行為當可被推
      定為真正，其據以依法處分之事實認定亦為正確無誤，此
      公信原則，乃立法者賦予行政機關制定違反道路交通事件
      統一裁罰標準及處理細則，俾使執勤警員得當機處分，以
      維護交通秩序與安全。揆諸異議人自承當時係前方車一過
      號誌燈即變黃燈，一時來不及減速於是跟著通過，復亦自
      承該路口較大，則可認異議人在行經路口時號誌時相已變
      為紅燈；本案舉發員警對於異議人駕駛車輛於行經臺9 線
      255 公里大興隧道口處時，行車管制號誌已為紅燈，異議
      人仍未依規定煞停，逕闖越路口之違規事實判斷應可信為
      正確無誤。此由異議人自承其前方友人之二輛車子一過，
      號誌燈即變黃燈等情，亦可得證。是異議人空言辯稱行經
      路口時號誌時相仍為黃燈，事後始轉為紅燈云云，尚不足
      採。從而，本件違規事證明確，原處分機關據以援引上開
      規定，裁處罰鍰新臺幣2700元，並記違規點數3 點，並無
      不當，本件異議為無理由，應予駁回。
據上論結，應依道路交通案件處理辦法第19條，裁定如主文。
中    華    民    國    95    年    12   月     29    日
                  交通法庭  法  官  李 君 豪
以上正本證明與原本無異
如不服本裁定應於送達後5日內向本院提出抗告狀
                            書記官  蕭 汝 芳
中    華    民    國    96    年    1     月    4     日


司法院資訊處製作；財團法人民間司法改革基金會備份。
